臺灣高等法院臺中分院刑事裁定　　　　　　　　　　　九十四年度聲再字第三二號
　　再審聲請人　甲○○
　　即受判決人
　　　　　　　　乙○○
右列聲請人等因恐嚇取財案件，對於本院九十三年度上易字第六七九號中華民國九十
三年十二月二十二日確定判決（臺灣臺中地方法院九十三年度易字第二五二號、臺灣
臺中地方法院檢察署九十二年度偵字第二二二七五號），聲請再審，本院裁定如左：
      主  文
再審之聲請駁回。
      理  由
一、聲請意旨略以：緣聲請人甲○○、乙○○二人因恐嚇取財案件經鈞院九十三年度
    上易字第六七九號刑事判決分別判處有期徒刑一年、十月確定在案，茲發現有下
    列重要證據漏未審酌：（一）本件證人劉錦港未生任何畏懼之心，是聲請人之行
    為縱有不當，亦與恐嚇取財之要件不合。原判決未予詳查聲請人之行為是否足致
    證人劉錦港心生畏怖之心，竟擅以證人劉錦港歷次出庭均表明不想出庭作證之舉
    ，臆測證人劉錦港既自認有竊盜行為而理虧在前，是否猶能有恃無恐指證被告，
    以非無虞等，即率認聲請人有恐嚇之犯行，殊非允當。（二）又證人彭貴謙因確
    實向聲請人甲○○竊取八十萬元，為獲取聲請人甲○○之原諒，乃以其妻陳慧娟
    之名義簽發一張面額八十萬元之支票予聲請人甲○○，以為賠償，若非如此，按
    彭貴謙及陳慧娟於偵訊時供述係遭聲請人甲○○設局訛詐，彭貴謙告訴陳慧娟後
    ，陳慧娟當知道向銀行辦理止付，惟竟於收受支付命令後未提出異議而確定在案
    。原判決認陳慧娟於收受支付命令時，因忌憚聲請人會對其配偶提出告訴，而不
    敢提出異議，難自圓其說，由此可見原確定判決就此顯相互矛盾而有違經驗法則
    。（三）另第一審及原審認有傳訊證人彭貴謙到庭說明之必要，證人彭貴謙始終
    未出庭，竟仍以彭貴謙審判外不實之陳述為證，顯係違法採證，尚難為不利於聲
    請人之認定，是原確定判決就此顯有重要證據漏未審查。（四）原判決以證人賴
    甫容證稱：聲請人以電話與伊家裡之人聯繫，表明伊之行竊過程已遭錄攝，要求
    伊賠償三十萬元，惟伊覺似遭設計陷害，並未償付等語，與證人賴益壽證稱：有
    聽到聲請人向賴甫容說要拿三十萬元出來賠償等情相符，即率認聲請人有對賴甫
    容恐嚇取財之行為，殊不知證人賴甫容之上開證詞係稱：「以電話與家裡之人聯
    繫」，並非聲請人與賴甫容直接通電話。另證人賴益壽並未親自見聞通話內容，
    是該二證人之證詞均屬傳聞證據，並無證據能力，原審竟以該無證據能力之證詞
    為依據，率認聲請人有恐嚇取財之行為，亦非允當。爰檢具原確定判決影本一份
    及本票影本三張聲請再審，以匡正原確定判決之不當云云。
二、按不得上訴於第三審法院之案件，其經第二審確定之有罪判決，如就足生影響於
    判決之重要證據漏未審酌為理由而聲請再審者，應於送達判決後二十日內為之，
    刑事訴訟法第四百二十四條定有明文。查本件上開確定判決（即本院九十三年度
    上易字第六七九號案件）係屬不得上訴於第三審法院之確定有罪判決，是以如就
    足生影響於判決之重要證據漏未審酌為理由而聲請再審者，其聲請再審之期間為
    二十日，加上本件聲請人乙○○居住在台中縣，在途期間為三日，共為二十三日
    。而聲請人乙○○係於民國（下同）九十四年一月四日收受判決，有調閱之上開
    刑事卷足按，迄至同年一月二十七日，其聲請再審之期間即已屆滿，詎聲請人乙
    ○○竟遲至同年二月一日始聲請再審，其程序顯屬違背規定，應予駁回。
三、按刑事訴訟法第四百二十一條所定聲請再審之要件，係以經第二審確定之有罪判
    決，如就足生影響於判決之重要證據漏未審酌為要件，而所謂足生影響於判決之
    重要證據漏未審酌，必須該證據為真實，而足以據以認定受判決人應受無罪或免
    訴或輕於原審所認定之罪名而後可，否則不足以推翻原審所認定之罪名，即與該
    條之規定不合。又同條所謂就足生影響於判決之重要證據漏未審酌者，係指第二
    審判決前已發現提出之證據，未予審酌而言，故原審如對於判決前已發現之證據
    ，均已加審酌者，即無所謂漏未審酌之情形可言。經查：（一）關於證人劉錦港
    是否心生畏懼？原判決已於理由內說明：「證人劉錦港雖於原審法院審理時雖經
    被告甲○○詰問：『我有沒有恐嚇你？』時，答覆以：『沒有』等語（見原審卷
    第五六頁），惟證人劉錦港既自認有竊盜行為而理虧在前，是否猶能有恃無恐指
    證被告二人之不法行為，已非無虞，此由證人劉錦港歷次出庭均表明不想出庭作
  證之舉即可推知（見偵緝字第七八五號卷第五五頁、原審卷第五四頁、本院卷第
    六九頁）。姑且不論本件竊盜行為應係被告二人共同設局陷害證人劉錦港，否則
    何能適巧攜帶攝影機而能拍攝證人劉錦港之行竊過程，且以證人劉錦港之主觀認
    知，應係認其偷竊行為既遭察覺，即應將所竊取之財物歸還被害人，有何恐嚇可
    言，殊不知被告二人以此誣指證人劉錦港尚有其他之竊盜行為，進而要求多於其
    所失竊金額之賠償，否則將訴由司法機關處理，當已符刑法恐嚇取財要件之構成
    （詳後述），是證人劉錦港此部分證詞，尚無從據為被告二人有利認定之依據」
    等情，核非漏未斟酌。（二）至原確定判決採證有無違背經驗法則？有無以無證
    據能力之證詞資為判決之基礎？及有無以證人彭貴謙審判外不實之陳述為證而違
    法採證？均屬原確定判決有無違背法令之問題，宜循非常上訴之途徑解決，並非
    再審之範疇。（三）況聲請人所提之上開事由及檢附之本票影本，經核均不足以
    據以認定聲請人應受無罪或免訴或輕於原審所認定之罪名，換言之，並不足以推
    翻原審所認定之罪名，核與前開聲請再審之要件不合。是聲請人甲○○之聲請再
    審，並無理由，亦應予駁回。
四、據上論斷，應依刑事訴訟法第四百三十三條、第四百三十四條第一項，裁定如主
    文。
中      華      民      國      九十四      年      二     月    十五   日
                                    臺灣高等法院臺中分院刑事第八庭
                                          審判長法  官  羅  得  村
                                                法  官  陳  毓  秀
                                                法  官  劉  榮  服
右正本證明與原本無異。
不得抗告。
                                                書記官  周  巧  屏
中      華      民      國      九十四   年      二       月    十六    日
                                                                        Ｒ
